【裁判字號】    98,金易,1
【裁判日期】    990806
【裁判案由】    證券投資信託及顧問法
【裁判全文】
臺灣臺北地方法院刑事判決               98年度金易字第1號
公  訴  人  臺灣臺北地方法院檢察署檢察官
被      告  辛○○
選任辯護人  陳培豪律師
上列被告因證券投資信託及顧問法等案件，經檢察官提起公訴（
97年度偵字第18277號），本院判決如下：
    主  文
辛○○違反任何人非經主管機關核准或向主管機關申報生效後，
不得在中華民國境內從事銷售境外基金之規定，在中華民國境內
銷售境外基金，處有期徒刑肆月，併科罰金新臺幣壹佰貳拾萬元
，有期徒刑如易科罰金，以新台幣壹仟元折算壹日，罰金如易服
勞役，以罰金總額與壹年之日數比例折算。
    事  實
一、辛○○自民國92年9月間起至97年1月間止，陸續擔任香港地
    區忠利國際公司（下稱忠利公司）、廣達理財公司（下稱廣
    達公司）、豐盛理財服務中心（下稱豐盛公司）、御峰理財
    有限公司（下稱御峰公司）駐臺機構之代表，並於96年3 月
    間，自行成立鼎盛全球財富管理公司（下稱鼎盛公司），其
    明知任何人非經主管機關即財政部證券暨期貨管理委員會（
    其主管業務自93年7月1日起移撥新設立之行政院金融監督管
    理委員會證券期貨局辦理，主管機關亦自斯時起改為行政院
    金融監督管理委員會）核准或向主管機關申報生效後，不得
    在中華民國境內從事或代理募集、銷售、投資顧問境外基金
    ，亦明知未經設立登記，不得以公司名義經營業務或為其他
    法律行為，詎辛○○未經主管機關核准或向主管機關申報生
    效，竟於如附表所示之時間，以協助規劃投資理財為由，將
    如附表所示之蘇黎世國際人壽保險投資計畫、英傑華環球投
    資戶口、忠利公司投資戶口、廣達公司投資戶口、豐盛公司
    投資戶口、御峰公司投資戶口等宣傳資料，以忠利公司、廣
    達公司、豐盛公司、御峰公司駐臺機構代表及鼎盛公司之名
    義提供予不特定人，而招攬如附表所示之投資人申購如附表
    所示之境外基金，並提供各該基金、投資戶口之申購資料及
    繳款方式與各該投資人，而從事銷售境外基金，辛○○則向
    香港地區各該銷售境外基金之機構收取投資人第1 年投資總
    金額約百分之2至百分之5不等之報酬。嗣投資人戊○○及其
    他不詳之投資人因不甘投資虧損，以不詳管道取得鼎盛公司
    內部有關投資人及投資標的等資料後，分別向行政院金融監
    督管理委員會及法務部調查局臺北市調查處檢舉，始循線查
    悉上情。
二、案經法務部調查局臺北市調查處移送臺灣臺北地方法院檢察
    署檢察官偵查起訴。
    理  由
一、按被告以外之人於審判外之言詞或書面陳述，除法律有規定
    者外，不得作為證據；又被告以外之人於偵查中向檢察官所
    為之陳述，除顯有不可信之情況者外，得為證據，刑事訴訟
    法第159條第1項、第159條之1第2 項分別定有明文。再被告
    以外之人於審判外之陳述，雖不符前4條（即同法第159條之
    1 至第159條之4）之規定，而經當事人於審判程序同意作為
    證據，法院審酌該言詞陳述或書面陳述作成時之情況，認為
    適當者，亦得為證據；當事人、代理人或辯護人於法院調查
    證據時，知有第159條第1項不得為證據之情形，而未於言詞
    辯論終結前聲明異議者，視為有前項之同意，同法第159 條
    之5 規定甚明。被告辛○○及其選任辯護人於本院行準備程
    序時，對於證人乙○○、癸○○於調查中所為之陳述，表明
    不爭執其證據能力，經審酌該等言詞陳述作成時之情況，認
    為適當，揆諸前揭說明，有證據能力。此外，被告及其選任
    辯護人對於本院下列引用之證據，均未於言詞辯論終結前聲
    明異議，依上開規定，自得為證據。
二、訊據被告並不否認自92年9月間起至93年2月間止，陸續擔任
    香港地區忠利公司、廣達公司、豐盛公司及御峰公司在臺機
    構之代表，並於93年3 月間，自行成立未經設立登記之鼎盛
    公司，及明知其個人及上開機構均未經主管機關之核准或向
    主管機關申報生效得在中華民國境內從事銷售境外基金，而
    於如附表所示之時間，以協助規劃投資理財為由，將如附表
    所示之蘇黎世國際人壽保險投資計畫、英傑華環球投資戶口
    、忠利公司投資戶口、廣達公司投資戶口、豐盛公司投資戶
    口、御峰公司投資戶口等宣傳資料，提供予不定人，而招攬
    如附表所示之投資人申請設立如附表所示之投資帳戶，並透
    過各該投資帳戶申購如附表所示之境外基金，被告則向香港
    地區各該銷售境外基金之機構收取佣金之事實，惟矢口否認
    有何上開犯行，辯稱：伊僅提供境外投資型保單之商品簡介
    資料與客戶，由客戶直接與香港基金公司聯絡、申購基金並
    自行匯款，伊建議客戶購買者係境外投資型保單而非境外基
    金，伊無招攬或銷售境外基金，客戶購買之投資型保單，服
    務公司原先在香港忠利公司、廣達公司，因客戶反應服務不
    好，伊將客戶投資帳戶轉到豐盛公司，嗣豐盛公司退出臺灣
    市場，伊又將客戶之投資帳戶轉到御峰公司等語。
三、經查：
  (一)被告曾任職廣達公司、豐盛公司，並於93年3 月間，自行成
    立未經設立登記之鼎盛公司，明知其個人及上開機構均未經
    主管機關之核准或向主管機關申報生效得在我國境內從事銷
    售境外基金，而以協助規劃投資理財為由，提供蘇黎世國際
    人壽保險投資計畫、英傑華環球投資戶口、忠利公司投資戶
    口、廣達公司投資戶口、豐盛公司投資戶口、御峰公司投資
    戶口等宣傳資料予不定人，而招攬不特定之投資人申請設立
    投資帳戶，並申購未經主管機關核准或向主管機關申報生效
    之境外基金，被告則向香港地區各該銷售境外基金之機構收
    取佣金之事實，業據被告自承無訛，並有被告之廣達公司、
    豐盛公司名片各1 紙（本院卷(一)第17頁）、鼎盛全球財富管
    理集團名片（本院卷(二)第75頁）、佣金報表3 紙（本院卷(一)
    第18至20頁）、華南銀行民生分行存摺影本3 紙（本院卷(一)
    第21至23頁）、AVAIA GLOBAL INVESTMENT ACCOUNT 匯款指
    示單1紙（調查局卷第5頁）、已合作財務顧問及客戶資料（
    調查局卷第7至14頁）在卷可按，堪信屬實。
  (二)如附表所示之投資人，因有投資理財規劃之需求，被告遂向
    渠等提供蘇黎世國際人壽保險投資計畫、英傑華環球投資戶
    口、忠利公司投資戶口、廣達公司投資戶口、豐盛公司投資
    戶口、御峰公司投資戶口等宣傳資料，各該投資人透過被告
    之介紹，分別於如附表所示之時間，向各該機構申請設立投
    資帳戶，以單筆投資或定期定額之方式，申購如附表所示未
    經主管機關核准或向主管機關申報生效得在我國境內銷售之
    境外基金一情，有如附表所示之投資人投資帳戶申請單、月
    結單、投資明細等資料在卷可參，被告及其選任辯護人對此
    亦不爭執，堪認為真實。
  (三)被告雖辯稱伊建議客戶購買者係境外投資型保單而非境外基
    金，伊無招攬或銷售境外基金等語，本院基於下列理由認不
    可採：
  1.按所稱「投資型保險」，依保險法施行細則第14條之規定，
    係指保險人將要保人所繳保險費，依約定方式扣除保險人各
    項費用，並依其同意或指定之投資分配方式，置於專設帳簿
    中，而由要保人承擔全部或部分投資風險之人身保險而言。
    故所謂「投資型保單」，依其性質，要保人所繳之保險費，
    除依約定方式扣除保險人各項費用，並依要保人同意或指定
    之投資分配方式進行投資資產配置外，尚須有其他關於人身
    保險性質之約款，始足當之。否則，任何在外觀上以保單形
    式銷售之境外基金投資商品，倘仍以投資型保單視之，無異
    規避93年6月30日公布，並自同年11月1日起施行之證券投資
    信託及顧問法第16條及94年8月2日行政院金融監督管理委員
    會依同法第16條第4 項授權發布施行之境外基金管理辦法所
    定之境外基金總代理制度及實質保障境外基金投資人目的之
    管理、審查之規定，非但嚴重破壞金融商品交易秩序，亦無
    法實質保障境外基金投資人。是本院認為保險商品之性質，
    究係上開定義之投資型保單，抑或純屬境外基金之投資商品
    ，應就其契約條款、交易投資商品及投資資產配置之內容實
    質認定之，不以其銷售投資商品外觀是否利用保單商品形式
    之包裝而受影響。
  2.質之證人乙○○於調查及本院審理時陳稱其於如附表編號8
    所示之時間，透過被告以定期定額之方式，申請蘇黎世國際
    人壽之投資型保單，而申購如附表編號8 所示之境外基金，
    當時被告向伊自稱係香港廣達理財公司人員等語，惟觀諸證
    人乙○○提出之蘇黎世人壽保單投資計劃資料（調查局卷第
    24至30頁），其上記載關於人壽保險（Death Benefit Sum
    Insured）、住院保障（Hospitalisation Sum Insured）、
    意外失肢保障（Dismemberment Sum Insured ）、永久殘障
    保障（Permanent Total Disability SumInsured ）、豁免
    保費保障（Wasiver of Contribution ）、配偶入息保障（
    Spouuse's Income Benefit）及被動發起戰爭風險條件（Pa
    ssive War Risks Condition ）等部分之人身保險約款均不
    適用，可見該份投資計畫，其實質內容僅有申購、投資境外
    基金，並無任何關於人身保險之約款，核與上開所述「投資
    型保單」之性質迴不相同。是乙○○透過被告申請如附表編
    號8 所示之蘇黎世國際人壽保險投資計畫，其外觀上雖以保
    單之形式為之，惟實質上被告係透過此方式銷售該等境外基
    金。同理：(1)證人庚○○於本院審理時雖亦陳稱其於如附表
    編號9 所示之時間，透過被告向廣達公司購買蘇黎世國際人
    壽之投資型保單，惟觀之其提出之蘇黎世人壽保單投資計劃
    資料（本院卷(一)第247至266頁），其上記載關於人壽保險（
    Death Benefit Sum Insured）、住院保障（Hospitalisati
    on Sum Insured）、意外失肢保障（Dismemberment Sum In
    sured）、永久殘障保障（Permanent Total Disability Su
    m Insured）、豁免保費保障（Wasiver of Contribution）
    、配偶入息保障（Spouuse's Income Benefit）及被動發起
    戰爭風險條件（Passive War Risks Condition ）等人身保
    險部分約款亦均不適用。(2)證人癸○○於調查及本院審理時
    亦陳稱其分別於如附表編號15所示之時間，透過被告以定期
    定額及單筆之方式，購買蘇黎世國際人壽、友誠公司及豐盛
    公司之投資型保單，被告最早是在廣達公司，後來到豐盛公
    司，最後是御峰公司等語，惟觀諸卷附癸○○之御峰公司月
    結單（光碟卷第73至75頁），其所繳納之費用，並無任何關
    於提撥作為人身保險保費部分之資產配置。(3)證人己○○於
    本院審理時雖亦陳稱其分別於如附表編號6 所示之時間，透
    過被告以定期定額之方式，分別向豐盛公司、忠利公司購買
    蘇黎世國際人壽、前景計劃之投資型保單，被告當時分別自
    稱係廣達公司、鼎盛公司人員，惟觀之其提出之蘇黎世人壽
    保單投資計劃及前景計劃之資料（本院卷(一)第335至373頁）
    ，蘇黎世人壽保單投資計劃中關於人壽保險（DeathBenefit
    Sum Insured）、住院保障（Hospitalisation Sum Insured
    ）、意外失肢保障（Dismemberment SumInsured）、永久殘
    障保障（Permanent Total Disability Sum Insured）、豁
    免保費保障（Wasiver of Contribution ）、配偶入息保障
    （Spouuse's Income Benefit）及被動發起戰爭風險條件（
    Passive War Risks Condition ）等人身保險部分約款亦均
    不適用，前景計劃內亦無未勾選人壽保險利益部分之約款。
    (4)證人丑○○於本院審理時雖陳稱伊於如附表編號25所示之
    時間，透過被告之介紹向豐盛公司申請投資帳戶，以定期定
    額及單筆之方式申購友誠公司銷售如附表編號25所示之投資
    型保單，當時被告自稱係豐盛公司之業務員，然證人丑○○
    亦當庭陳述伊所繳費用百分之百拿去投資，契約中並沒有提
    撥一部份作為人身保險準備金之條款等語，另觀諸其提出之
    友誠公司帳戶資料（本院卷(二)第55至58頁），其所繳納之費
    用，並無任何關於提撥作為人身保險保費部分之資產配置。
    從而，上開證人所稱其透過被告所購買之「投資型保單」，
    其交易內容實質上應係申購境外基金，而非前述保險法施行
    細則第14條定義之投資型保單，自不待言。
  3.證人戊○○於本院審理時陳稱伊於如附表編號44所示之時間
    ，透過被告之介紹向豐盛公司申請投資帳戶，以定期定額之
    方式申購友誠公司銷售如附表編號44所示之境外基金，當時
    被告自稱係鼎盛公司之董事長或特許財務規劃師，簽約時就
    知道是買友誠基金的合約而不是保險商品，被告向伊介紹時
    未曾提及保險條款、受益人之部分等語，核與其提出之友誠
    公司對帳單（本院卷(一)第212至214頁、第269至284頁）顯示
    內容相符。堪認被告係從事銷售該等基金與戊○○無疑。
  4.證人壬○○於本院審理時陳稱伊於如附表編號34所示之時間
    ，透過被告之介紹向豐盛公司申請投資帳戶，以定期定額及
    單筆之方式，投資忠利公司前景計劃、寰宇投資計劃，而申
    購豐盛公司銷售如附表編號34所示之境外基金，且以其配偶
    吳雀屏之名義，申請御峰公司投資帳戶，而申購友誠公司銷
    售如附表編號23所示之境外基金，當時被告自稱係鼎盛公司
    之人員，投資商品是直接介紹單獨購買基金而不附保單等語
    ，核與其提出之忠利公司前景計劃資料、豐盛公司寰宇投資
    計劃及匯款指示資料（本院卷(一)第215至246頁、第316至334
    頁）顯示內容相符。堪認被告係從事銷售該等基金與壬○○
    無疑。
  5.證人丁○○於本院審理時陳稱伊於如附表編號50所示之時間
    ，透過被告之介紹向御峰公司申請投資帳戶，以定期定額及
    單筆之方式購買英傑華人壽投資計劃，而申購銷售如附表編
    號50所示之境外基金，該計劃是保險公司的儲蓄計劃，沒有
    任何保險的保障，伊當時有向被告表示純粹要買基金等語，
    核與被告提出之丁○○御峰理財月結單（本院卷(一)第83、84
    頁）記載其所繳納之費用，並無任何關於提撥作為人身保險
    保費部分之資產配置相符。堪認被告係從事銷售該等基金與
    丁○○無疑。
  6.證人丑○○於本院審理時陳稱伊於如附表編號25所示之時間
    ，透過被告之介紹向豐盛公司申請投資帳戶，以定期定額及
    單筆之方式申購友誠公司銷售如附表編號25所示之境外基金
    ，當時被告自稱係豐盛公司之人員，簽約時就知道是買友誠
    基金的合約而不是保險商品，被告向伊介紹時未曾提及保險
    條款、受益人之部分等語，核與其提出之友誠公司對帳單（
    本院卷(一)第212至214頁、第269至284頁）顯示內容相符。堪
    認被告係從事銷售該等基金與丑○○無疑。
  7.細鐸上開證人陳述內容及卷附相關投資資料，被告從事銷售
    之商品，或雖有保單之外觀包裝形式，然實質上被告係銷售
    未經主管機關核准或向主管機關申報生效之境外基金，至為
    顯明，其辯解客戶購買者係境外投資型保單而非境外基金等
    語，顯不足採。
  (四)綜上所述，被告係以忠利公司、廣達公司、豐盛公司、御峰
    公司駐臺機構代表及未經設立登記之鼎盛公司之名義，從事
    銷售未經主管機關核准或向主管機關申報生效之境外基金，
    並從中向香港地區各該銷售境外基金之機構收取報酬之犯行
    ，洵堪認定，應依法論科。
四、按證券投資信託及顧問法第107條第2款規定：「有下列情事
    之一者，處5年以下有期徒刑，併科新臺幣1百萬元以上5 千
    萬元以下罰金：……二、違反第16 條第1項規定，在中華民
    國境內從事或代理募集、銷售境外基金。」而同法第16條第
    1 項規定：「任何人非經主管機關核准或向主管機關申報生
    效後，不得在中華民國境內從事或代理募集、銷售、投資顧
    問境外基金。」又同法第3條第1項規定：「本法所稱證券投
    資信託，指向不特定人募集證券投資信託基金發行受益憑證
    ，或向特定人私募證券投資信託基金交付受益憑證，從事於
    有價證券、證券相關商品或其他經主管機關核准項目之投資
    或交易。」同法第5條第6款並規定：「……六、境外基金：
    指於中華民國境外設立，具證券投資信託基金性質者。」據
    此，被告經常性銷售證券投資信託基金，而該投資信託基金
    係於境外成立者，即構成銷售境外基金事業。核被告所為，
    係違反公司法第19條第1 項未經設立登記，不得以公司名義
    經營業務之規定，而經營業務，應依同條第2 項處斷，及違
    反證券投資信託及顧問法第16條第1 項任何人未經主管機關
    核准或向主管機關申報生效後，不得在中華民國境內從事銷
    售境外基金之規定，而從事銷售境外基金，應依同法第107
    條第2款處罰。又按93年11月1日施行之證券投資信託及顧問
    法第121 條規定：「自本法施行之日起，證券交易法第18條
    及第18條之1 所定證券投資信託事業及證券投資顧問事業之
    規定，及第18條之2與第18條之3規定，不再適用。」為此，
    證券交易法第18條第1 項原規定：「經營證券投資信託事業
    、證券金融事業、證券投資顧問事業、證券集中保管事業或
    其他證券服務事業，應經主管機關之核准。」於95年1 月11
    日修正為：「經營證券金融事業、證券集中保管事業或其他
    證券服務事業，應經主管機關之核准。」參諸其修正理由：
    「配合證券投資信託及顧問法業於93年11月1 日施行，依據
    該法第121 條規定，自施行之日起，證券交易法第18條所定
    證券投資信託事業及證券投資顧問事業之規定，及第18條之
    2與第18條之3規定，不再適用，爰修正第1 項規定。」是以
    ，修正前證券交易法第18條第1 項關於證券投資顧問事業之
    規定，自93年11月1 日證券投資信託及顧問法施行之日起，
    自不再予以適用。復按行為後法律有變更者，應依刑法第2
    條第1 項從舊從輕原則予以比較適用，係指被告之行為完成
    或終止後，不論變更修正前之刑罰法律，或修正後至法院裁
    判時之法律，均構成犯罪而應科以刑罰者而言；倘論以一罪
    之部分行為，已在新法公布施行並生效之後，即非屬於行為
    後法律有變更，自無刑法第2條第1項之適用，應逕行依裁判
    時之新法處罰（最高法院90年度台上字第6237號判決意旨參
    照）。又學理上所稱之集合犯，係一種構成要件類型，亦即
    立法者針對特定刑罰規範之構成要件，已預設其本身係持續
    實行之複次行為，具備反覆、延續之行為特徵，或具有重複
    特質之職業性、營業性或收集性犯罪，將之總括或擬制成一
    個構成要件之「集合犯」行為，例如經營、從事業務、收集
    、販賣、製造、散布等行為概念者均屬之；此種犯罪，以反
    覆實行為典型、常態之行為方式，具侵害法益之同一性，因
    刑法評價上為構成要件之行為單數，僅成立一罪（最高法院
    95年度台上字第1079號、96年度台上字第3064號判決意旨可
    參）。而公司法第19條第1 項未經設立登記，而以公司名義
    經營業務及證券投資信託及顧問法第107條第2款所稱從事銷
    售境外基金，本質上即具有反覆性，倘行為人基於單一之犯
    意，在密切接近之一定時間及空間內反覆從事證券投資顧問
    業務，無非執行業務所當然，於行為概念上，應認係包括一
    罪。是被告雖各於如附表所示之時間，以鼎盛公司名義持續
    多次從事銷售境外基金業務，參照前述說明，亦僅各成立一
    罪，且因其行為持續至97年1 月間，故無新舊法比較適用之
    問題。再被告以一行為而同時觸犯上開2 罪名，為想像競合
    犯，應依刑法第55條之規定，從一重之證券投資信託及顧問
    法第107條第2款之規定處斷。
五、爰審酌被告未曾受有期徒刑以上刑之宣告，有臺灣高等法院
    被告前案紀錄表1 紙附卷可參，且被告犯罪之動機、目的僅
    係為牟取銷售境外基金之報酬，手段尚屬平和，惟被告設立
    、經營公司未依法定程序為之，且未經主管機關核准或向主
    管機關申報生效，即從事銷售境外基金，對於社會大眾投資
    理財有所誤導，破壞金融交易秩序，對社會所生危害匪淺，
    再參酌其智識程度、生活狀況等一切情狀，量處如主文所示
    之刑，並就科處有期徒刑及併科罰金部分，分別諭知易科罰
    金及易服勞役之折算標準（因罰金總額折算逾1 年，故以罰
    金總額與1年之日數比例折算），以示懲儆。
六、不另為無罪諭知部分：
  (一)公訴意旨另以：被告明知任何人非經主管機關核准或向主管
    機關申報生效後，不得在中華民國境內從事銷售、投資顧問
    境外基金，竟提供不特定民眾境外基金訊息，並招攬黃麗娟
    、蘇倍琳、羅適銘、蘇綵華、楊雲琴、黃俊源、徐季麟、張
    續芬、張荃臻、孫立陽、董有琳、董育振、唐瑞平、任慧芬
    、蘇峻令、王姿仁、韓雅芳等人向香港英傑華人壽保險公司
    、蘇黎世國際人壽保險、忠利公司、豐盛公司、聖世資產管
    理有限公司公司、御峰公司等公司，以每月扣款或單筆匯款
    之方式購買未經主管機關核准之境外投資型保單或境外基金
    ，除提供香港英傑華人壽帳號供客戶匯款外，另提供客戶密
    碼上網查詢投資基金之漲跌情形，向上述境外公司抽取百分
    之1至百分之2之仲介佣金，並提供上開投資人及如附表所示
    之投資人分析意見或推介建議。因認被告違反證券投資信託
    及顧問法第16條任何人非經主管機關許可或向主管機關申報
    生效後，不得在中華民國境內從事銷售、投資顧問境外基金
    之規定，應依同法第107條第1款、第2款之規定處斷。
  (二)按犯罪事實應依證據認定之，無證據不得認定犯罪事實；又
    不能證明被告犯罪者，應諭知無罪之判決，刑事訴訟法第15
    4條第2項、第301條第1項分別定有明文。又事實之認定，應
    憑證據，如未能發現相當證據，或證據不足以證明，自不能
    以推測或擬制之方法，為裁判基礎；且認定犯罪事實所憑之
    證據，雖不以直接證據為限，間接證據亦包括在內，然而無
    論直接證據或間接證據，其為訴訟上之證明，須於通常一般
    之人均不致有所懷疑，而得確信其為真實之程度者，始得據
    為有罪之認定，倘其證明尚未達到此一程度，仍有合理之懷
    疑存在而無從使事實審法院得有罪之確信時，即應由法院為
    諭知被告無罪之判決，有最高法院40年台上字第86號、76年
    台上字第4986號判例可資參照。再所謂「證券投資顧問」，
    依證券投資信託及顧問法第4條第1項之規定，係指直接或間
    接自委任人或第3人取得報酬，對有價證券、證券相關商品
    或其他經主管機關核准項目之投資或交易有關事項，提供分
    析意見或推介建議而言。是一般經主管機關核准或向主管機
    關申報生效得在我國境內從事銷售境外基金之機構為服務其
    客戶，當會提供投資人相當之資訊，使投資人得以知悉其投
    資之境外基金之公開說明事項、資產配置、淨值走勢、報酬
    率等訊息，倘未提供任何分析意見或推介建議，尚與投資顧
    問之行為有間。
  (三)檢察官起訴意旨以被告涉犯上開罪嫌，無非以某不詳之投資
    人，透過不詳管道取得鼎盛公司內部有關投資人及投資標的
    之資料，有關「已成交客戶」之名單（調查局卷第7 頁背面
    至11頁）中，列有上開投資人之姓名、投資理財公司名稱、
    電子郵件信箱位址及聯絡電話等情，為其所憑之論據。
  (四)經查：
  1.質之證人乙○○、戊○○、庚○○、癸○○、壬○○、丁○○、丑○○於本院審理時均一致證稱被告雖有提供境外基金
    相關資訊、宣傳資料，但申購、配置境外基金之名稱及比例
    ，均由渠等本人自行決定等語，顯見被告並未提供有關境外
    基金申購、交易事項之分析意見或推介建議，難認被告有何
    從事投資顧問境外基金之行為。
  2.觀諸卷附「已成交客戶」之名單（調查局卷第7 頁背面至11
    頁），雖列有黃麗娟、蘇倍琳、羅適銘、蘇綵華、楊雲琴、
    黃俊源、徐季麟、張續芬、張荃臻、孫立陽、董有琳、董育
    振、唐瑞平、任慧芬、蘇峻令、王姿仁、韓雅芳等人，惟遍
    查卷內資料，並無該等人之任何投資境外基金申請書、月結
    單等資料，尚難逕以上開名單中列有該等投資人之姓名，遽
    認被告對之從事銷售境外基金。
  (五)是檢察官所舉事證，尚不足以證明被告有從事投資顧問境外
    基金及向黃麗娟、蘇倍琳、羅適銘、蘇綵華、楊雲琴、黃俊
    源、徐季麟、張續芬、張荃臻、孫立陽、董有琳、董育振、
    唐瑞平、任慧芬、蘇峻令、王姿仁、韓雅芳等人從事銷售境
    外基金之事實，不得令負上開罪責。惟此部分如果成立犯罪
    ，與前揭論罪科刑部分有想像競合犯之關係，為裁判上之一
    罪，爰不另為無罪之諭知，附此敘明。
據上論斷，應依刑事訴訟法第299條第1項前段，公司法第19條，
證券投資信託及顧問法第107條第2 款，刑法第11條前段、第55
條、第41條第1項前段、第42條第5項前段，判決如主文。
本案經檢察官盧姿如到庭執行職務
中    華    民    國    99    年    8     月    6     日
                  刑事第十八庭  審判長法  官  游士珺
                                      法  官  林芳華
                                      法  官  彭慶文
上正本證明與原本無異。
如不服本判決應於收受送達後10日內向本院提出上訴書狀，並應
敘述具體理由；其未敘述上訴理由者，應於上訴期間屆滿後20日
內向本院補提理由書（均須按他造當事人之人數附繕本）「切勿
逕送上級法院」。
                                      書記官  陳怡君
中    華    民    國    99    年    8     月    9     日
參考法條：
公司法第19條
未經設立登記，不得以公司名義經營業務或為其他法律行為。
違反前項規定者，行為人處 1 年以下有期徒刑、拘役或科或併
科新臺幣 15 萬元以下罰金，並自負民事責任；行為人有二人以
上者，連帶負民事責任，並由主管機關禁止其使用公司名稱。
證券投資信託及顧問法第16條
任何人非經主管機關核准或向主管機關申報生效後，不得在中華
民國境內從事或代理募集、銷售、投資顧問境外基金。
境外基金之私募，應符合第十一條第一項至第三項規定，並不得
為一般性廣告或公開勸誘之行為。不符合規定者，視為募集境外
基金；境外基金之投資顧問為一般性廣告或公開勸誘之行為者，
亦同。
證券投資信託事業、證券投資顧問事業、證券商、境外基金髮行
者與其指定之機構及其他經主管機關指定之機構，得在中華民國
境內從事第一項所定業務；其資格條件、申請或申報程式、從事
業務之項目及其他應遵行事項之辦法，由主管機關定之。
在中華民國境內得從事或代理募集、銷售、投資顧問境外基金之
種類、投資或交易範圍與其限制、申請或申報程式及其他應遵行
事項之辦法，由主管機關定之。
在中華民國境內從事或代理募集、銷售第一項境外基金，涉及資
金之匯出、匯入者，應經中央銀行同意。
證券投資信託及顧問法第107條
有下列情事之一者，處五年以下有期徒刑，併科新臺幣一百萬元
以上五千萬元以下罰金：
一、未經主管機關許可，經營證券投資信託業務、證券投資顧問
    業務、全權委託投資業務或其他應經主管機關核准之業務。
二、違反第十六條第一項規定，在中華民國境內從事或代理募集
    、銷售境外基金。
附表一
┌─┬───┬─────┬────────────────────┬─────┬──────┬─────┐
│編│投資人│ 投資日期 │          投 資 境 外 基 金             │ 投資類型 │  投資戶口  │  備 註   │
│號│      │(年/月/日)│                                        │          │            │          │
├─┼───┼─────┼────────────────────┼─────┼──────┼─────┤
│1 │張振明│2002/09/01│EVUSD ZI DWS Gbl Agribus                │定期定額  │蘇黎世國際人│本院卷(一)第│
│  │      │          │EXUSD ZI CA ASEAN new Mkts              │500美金/月│壽保險投資計│62頁      │
│  │      │          │LAUSD ZI Thread Latin Amer              │          │劃戶口（御峰│          │
│  │      │          │NAUSD ZI Baring Eastern                 │          │理財）      │          │
│  │      │          │                                        │          │            │          │
│  │      │          │                                        │          │戶口號碼：  │          │
│  │      │          │                                        │          │0000000     │          │
├─┼───┼─────┼────────────────────┼─────┼──────┼─────┤
│2 │陳東乾│2002/10/01│ADUSD USD Adventurous                   │定期定額  │蘇黎世國際人│光碟卷第73│
│  │      │          │BCUSD USD Blue Chip                     │300美金/月│壽保險投資計│頁        │
│  │      │          │PFUSD USD Perfomance                    │          │劃戶口（御峰│本院卷(一)第│
│  │      │          │                                        │          │理財）      │62頁      │
│  │      │          │                                        │          │            │          │
│  │      │          │                                        │          │戶口號碼：  │          │
│  │      │          │                                        │          │0000000     │          │
├─┼───┼─────┼────────────────────┼─────┼──────┼─────┤
│3 │蘇素珍│2002/10/01│HBUSD ZI HSBC Chinese Eq                │定期定額  │蘇黎世國際人│本院卷(一)第│
│  │      │          │HCUSD ZI HSBC India Eq                  │300美金/月│壽保險投資計│61頁      │
│  │      │          │                                        │          │劃戶口（御峰│          │
│  │      │          │                                        │          │理財）      │          │
│  │      │          │                                        │          │            │          │
│  │      │          │                                        │          │戶口號碼：  │          │
│  │      │          │                                        │          │0000000     │          │
├─┼───┼─────┼────────────────────┼─────┼──────┼─────┤
│4 │吳翠蓉│2002/12/01│ADUSD USD Adventurous                   │定期定額  │蘇黎世國際人│光碟卷第80│
│  │      │          │BCUSD USD Blue Chip                     │300美金/月│壽保險投資計│頁        │
│  │      │          │PFUSD USD Perfomance                    │          │劃戶口（御峰│          │
│  │      │          │GFUSD US$ Guaranteed                    │          │理財）      │          │
│  │      │          │                                        │          │            │          │
│  │      │          │                                        │          │戶口號碼：  │          │
│  │      │          │                                        │          │0000000     │          │
├─┼───┼─────┼────────────────────┼─────┼──────┼─────┤
│5 │黃維銘│2003/02/01│BCUSD USD Blue Chip                     │定期定額  │蘇黎世國際人│本院卷(一)第│
│  │      │          │ADUSD USD Adventurous                   │500美金/月│壽保險投資計│44頁      │
│  │      │          │GFUSD US$ Guaranteed                    │          │劃戶口（御峰│          │
│  │      │          │PFUSD USD Perfomance                    │          │理財）      │          │
│  │      │          │                                        │          │            │          │
│  │      │          │                                        │          │戶口號碼：  │          │
│  │      │          │                                        │          │0000000     │          │
│  │      ├─────┼────────────────────┼─────┼──────┼─────┤
│  │      │2003/10/03│J30 J.F. India(A)                       │單筆      │友誠國際有限│本院卷(一)第│
│  │      │          │J30 J.F. India(I)                       │11,000美金│公司戶口（豐│43頁      │
│  │      │          │J47 JF Thailand Fund(A)                 │          │盛理財、御峰│光碟卷第  │
│  │      │          │J47 JF Thailand Fund(I)                 │          │理財）      │112、113頁│
│  │      │          │S198 Man AHL Diversified Futures Ltd(A) │          │            │          │
│  │      │          │S198 Man AHL Diversified Futures Ltd(I) │          │戶口號碼：  │          │
│  │      │          │                                        │          │Ｚ000000000  │          │
├─┼───┼─────┼────────────────────┼─────┼──────┼─────┤
│6 │己○○│2003/02/01│ADUSD USD Adventurous                   │定期定額  │蘇黎世國際人│本院卷(一)第│
│  │      │          │BCUSD USD Blue Chip                     │1,250美金/│壽保險投資計│68頁      │
│  │      │          │PFUSD USD Perfomance                    │月        │劃戶口（御峰│光碟卷第81│
│  │      │          │GFUSD US$ Guaranteed                    │          │理財）      │頁        │
│  │      │          │FNUSD ZI First State China              │          │            │          │
│  │      │          │HCUSD ZI HSBC India Eq                  │          │戶口號碼：  │          │
│  │      │          │IYUSD ZI JPM JF Taiwan                  │          │0000000     │          │
│  │      ├─────┼────────────────────┼─────┼──────┼─────┤
│  │      │2004/09/02│HSBC GIF Chinese Equity Fund            │定期定額  │忠利國際公司│本院卷(一)第│
│  │      │          │HSBC GIF US Index                       │1,250美金/│前景計劃（豐│75頁      │
│  │      │          │INVESCO GLOBAL HEALTHCARE FD C          │月        │盛理財）    │光碟卷第13│
│  │      │          │JF Eastern Trust                        │          │            │頁反面    │
│  │      │          │JF India Trust                          │          │戶口號碼：  │          │
│  │      │          │JF Thailand Trust                       │          │00000000    │          │
│  │      │          │The Brandeaux USD Fund Ltd              │          │            │          │
│  │      │          │HSBC USD LIQUIDITY CLASS C              │          │            │          │
│  │      │          │Framlington Int Port Health Fd          │          │            │          │
├─┼───┼─────┼────────────────────┼─────┼──────┼─────┤
│7 │不詳  │2003/02/01│HBUSD ZI HSBC Chinese Eq                │定期定額  │蘇黎世國際人│本院卷(一)第│
│  │      │          │HCUSD ZI HSBC India Eq                  │300美金/月│壽保險投資計│66頁      │
│  │      │          │IYUSD ZI JPM JF Taiwan                  │          │劃戶口（御峰│          │
│  │      │          │                                        │          │理財）      │          │
│  │      │          │                                        │          │            │          │
│  │      │          │                                        │          │戶口號碼：  │          │
│  │      │          │                                        │          │0000000     │          │
├─┼───┼─────┼────────────────────┼─────┼──────┼─────┤
│8 │乙○○│2003/03/01│ADUSD USD Adventurous                   │定期定額  │蘇黎世國際人│光碟卷第76│
│  │      │          │BCUSD USD Blue Chip                     │500美金/月│壽保險投資計│頁        │
│  │      │          │PFUSD USD Perfomance                    │          │劃戶口（御峰│          │
│  │      │          │GFUSD US$ Guaranteed                    │          │理財）      │          │
│  │      │          │                                        │          │            │          │
│  │      │          │                                        │          │戶口號碼：  │          │
│  │      │          │                                        │          │0000000     │          │
├─┼───┼─────┼────────────────────┼─────┼──────┼─────┤
│9 │庚○○│2003/03/01│ADUSD USD Adventurous                   │定期定額  │蘇黎世國際人│本院卷(一)第│
│  │      │          │BCUSD USD Blue Chip                     │300美金/月│壽保險投資計│56、247頁 │
│  │      │          │PFUSD USD Perfomance                    │          │劃戶口（御峰│光碟卷第72│
│  │      │          │CCUSD ZI Schro ISF BRIC                 │          │理財）      │頁        │
│  │      │          │ESUSD ZI DWS Gbl Thematic               │          │            │          │
│  │      │          │HCUSD ZI HSBC India Eq                  │          │戶口號碼：  │          │
│  │      │          │                                        │          │0000000     │          │
├─┼───┼─────┼────────────────────┼─────┼──────┼─────┤
│10│何淑娟│2003/03/01│BCUSD USD Blue Chip                     │定期定額  │蘇黎世國際人│本院卷(一)第│
│  │      │          │ADUSD USD Adventurous                   │300美金/月│壽保險投資計│57頁      │
│  │      │          │PFUSD USD Perfomance                    │          │劃戶口（御峰│          │
│  │      │          │                                        │          │理財）      │          │
│  │      │          │                                        │          │            │          │
│  │      │          │                                        │          │戶口號碼：  │          │
│  │      │          │                                        │          │0000000     │          │
├─┼───┼─────┼────────────────────┼─────┼──────┼─────┤
│11│楊信傑│2003/04/01│HBUSD ZI HSBC Chinese Eq                │定期定額  │蘇黎世國際人│本院卷(一)第│
│  │      │          │MCUSD ZI BR Japan Opps                  │300美金/月│壽保險投資計│55頁      │
│  │      │          │ADUSD USD Adventurous                   │          │劃戶口（御峰│          │
│  │      │          │                                        │          │理財）      │          │
│  │      │          │                                        │          │            │          │
│  │      │          │                                        │          │戶口號碼：  │          │
│  │      │          │                                        │          │0000000     │          │
├─┼───┼─────┼────────────────────┼─────┼──────┼─────┤
│12│不詳  │2003/04/01│FNUSD ZI First State China              │定期定額  │蘇黎世國際人│本院卷(一)第│
│  │      │          │HBUSD ZI HSBC Chinese Eq                │300美金/月│壽保險投資計│65頁      │
│  │      │          │HCUSD ZI HSBC India Eq                  │          │劃戶口（御峰│          │
│  │      │          │JCUSD ZI JF ASEAN fund                  │          │理財）      │          │
│  │      │          │MGUSD ZI BR World Mining                │          │            │          │
│  │      │          │NAUSD ZI Baring Eastern                 │          │戶口號碼：  │          │
│  │      │          │                                        │          │0000000     │          │
├─┼───┼─────┼────────────────────┼─────┼──────┼─────┤
│13│王月媚│2003/09/05│J55 HSBC Chinese Equity(A)              │單筆      │友誠國際有限│本院卷(一)第│
│  │      │          │J55 HSBC Chinese Equity(I)              │9,500美金 │公司戶口（御│50頁      │
│  │      │          │P02 Vanguard US500 Stock Index Fund(A)  │          │峰理財）    │          │
│  │      │          │P02 Vanguard US500 Stock Index Fund(I)  │          │            │          │
│  │      │          │                                        │          │戶口號碼：  │          │
│  │      │          │                                        │          │Ｚ000000000  │          │
├─┼───┼─────┼────────────────────┼─────┼──────┼─────┤
│14│李振倫│2003/09/17│M55 Baring Hong Kong & China(A)         │單筆      │友誠國際有限│本院卷(一)第│
│  │      │          │M55 Baring Hong Kong & China(I)         │10,000美金│公司戶口（豐│46頁      │
│  │      │          │P48 Baring Eastern Europe(A)            │          │盛理財、御峰│光碟卷第  │
│  │      │          │P48 Baring Eastern Europe(I)            │          │理財）      │124至128頁│
│  │      │          │S198 Man AHL Diversified Futures Ltd(A) │          │            │          │
│  │      │          │S198 Man AHL Diversified Futures Ltd(I) │          │戶口號碼：  │          │
│  │      │          │J06 Investec GS Global Equity (A)       │          │Ｚ000000000  │          │
│  │      │          │J06 Investec GS Global Equity (I)       │          │            │          │
│  │      │          │J30 J.F.lndia(I)                        │          │            │          │
│  │      │          │J30 J.F.lndia(A)                        │          │            │          │
│  │      │          │J32 JF Pacific Securities(I)            │          │            │          │
│  │      │          │J32 JF Pacific Securities(A)            │          │            │          │
│  │      │          │J46 Baring Korea Feeder(I)              │          │            │          │
│  │      │          │J46 Baring Korea Feeder(A)              │          │            │          │
│  │      │          │J55 HSBC Chinese Equity(I)              │          │            │          │
│  │      │          │J55 HSBC Chinese Equity(A)              │          │            │          │
│  │      │          │J57 Invesco Global Healthcare (I)       │          │            │          │
│  │      │          │J57 Invesco Global Healthcare (A)       │          │            │          │
│  │      │          │P01 Fleming Global Life Sciences(I)     │          │            │          │
│  │      │          │P01 Fleming Global Life Sciences(A)     │          │            │          │
│  │      │          │P06 Thames River Eastern European Fund  │          │            │          │
│  │      │          │    (I)                                 │          │            │          │
│  │      │          │P33 Aberdeen Global China Opportunities │          │            │          │
│  │      │          │    (I)                                 │          │            │          │
│  │      │          │P33 Aberdeen Global China Opportunities │          │            │          │
│  │      │          │    (A)                                 │          │            │          │
│  │      │          │P58 Templeton Bric(A)                   │          │            │          │
│  │      │          │P58 Templeton Bric(I)                   │          │            │          │
│  │      ├─────┼────────────────────┼─────┼──────┼─────┤
│  │      │2003/09/17│M55 Baring Hong Kong & China(A)         │單筆      │友誠國際有限│本院卷(一)第│
│  │      │          │M55 Baring Hong Kong & China(I)         │10,000美金│公司戶口（御│47頁      │
│  │      │          │P48 Baring Eastern Europe(A)            │          │峰理財）    │          │
│  │      │          │P48 Baring Eastern Europe(I)            │          │            │          │
│  │      │          │P52 Templeton Latin America(A)          │          │戶口號碼：  │          │
│  │      │          │P52 Templeton Latin America(I)          │          │Ｚ000000000  │          │
│  │      │          │S198 Man AHL Diversified Futures Ltd(A) │          │            │          │
│  │      │          │S198 Man AHL Diversified Futures Ltd(I) │          │            │          │
├─┼───┼─────┼────────────────────┼─────┼──────┼─────┤
│15│癸○○│2002/10/1 │ADUSD USD Adventurous                   │定期定額  │蘇黎世國際人│光碟卷第73│
│  │      │          │BCUSD USD Blue Chip                     │300美金/月│壽保險投資計│頁        │
│  │      │          │PFUSD USD Perfomance                    │          │劃戶口（御峰│          │
│  │      │          │                                        │          │理財）      │          │
│  │      │          │                                        │          │            │          │
│  │      │          │                                        │          │戶口號碼：  │          │
│  │      │          │                                        │          │0000000     │          │
│  │      ├─────┼────────────────────┼─────┼──────┼─────┤
│  │      │2003/10/11│J71 Schroder Japan (Asia) -US Dollars(I)│單筆      │友誠國際有限│光碟卷第75│
│  │      │          │J71 Schroder Japan (Asia) -US Dollars(A)│14,400美金│公司戶口（御│頁        │
│  │      │          │M55 Baring Hong Kong & China(I)         │          │峰理財）    │          │
│  │      │          │M55 Baring Hong Kong & China(A)         │          │            │          │
│  │      │          │                                        │          │戶口號碼：  │          │
│  │      │          │                                        │          │Ｚ000000000  │          │
│  │      ├─────┼────────────────────┼─────┼──────┼─────┤
│  │      │2005/10/29│J71 Schroder Japan (Asia) -US Dollars(A)│單筆      │友誠國際有限│光碟卷第74│
│  │      │          │M55 Baring Hong Kong & China(A)         │15,000美金│公司戶口（御│頁        │
│  │      │          │                                        │          │峰理財）    │          │
│  │      │          │                                        │          │            │          │
│  │      │          │                                        │          │戶口號碼：  │          │
│  │      │          │                                        │          │Ｚ000000000  │          │
│  │      ├─────┼────────────────────┼─────┼──────┼─────┤
│  │      │2005/11/30│J47 JF Thailand Fund(A)                 │單筆      │豐盛理財    │光碟卷第  │
│  │      │以前      │J57 Invesco Global Healthcare(A)        │          │            │105、106頁│
│  │      │          │J71 Schroder Japan (Asia)-US Dollars(A) │          │戶口號碼：  │          │
│  │      │          │M55 Baring Hong Kong & China(A)         │          │000000000   │          │
├─┼───┼─────┼────────────────────┼─────┼──────┼─────┤
│16│黎明晢│2003/10/15│M55 Baring Hong Kong & China(A)         │單筆      │友誠國際有限│本院卷(一)第│
│  │      │          │M55 Baring Hong Kong & China(I)         │32,000美金│公司戶口（御│59頁      │
│  │      │          │P58 Templeton Bric(A)                   │          │峰理財）    │          │
│  │      │          │P58 Templeton Bric(I)                   │          │            │          │
│  │      │          │R09 JF Taiwan(A)                        │          │戶口號碼：  │          │
│  │      │          │R09 JF Taiwan(I)                        │          │Ｚ000000000  │          │
│  │      │          │R17 CAAM ASEAN New Markets(A)           │          │            │          │
│  │      │          │R17 CAAM ASEAN New Markets(I)           │          │            │          │
│  │      ├─────┼────────────────────┼─────┼──────┼─────┤
│  │      │2007/12/12│H054 BGF World Mining A2 USD(A)         │單筆      │英傑華戶口  │本院卷(一)第│
│  │      │          │H075 Fid Taiwan A USD(A)                │2萬美金   │（御峰理財）│91頁      │
│  │      │          │H023 First State China Growth I U$(A)   │          │            │          │
│  │      │          │H066 SISF Emerging Asia A1 Acc USD(A)   │          │戶口號碼：  │          │
│  │      │          │H068 SISF Latin America A1 Acc USD(A)   │          │H0000000    │          │
├─┼───┼─────┼────────────────────┼─────┼──────┼─────┤
│17│陳銘國│2003/10/24│J30 J.F. India(A)                       │定期定額  │友誠國際有限│本院卷(一)第│
│  │      │          │J30 J.F. India(I)                       │600美金/月│公司戶口（御│53頁      │
│  │      │          │J55 HSBC Chinese Equity(A)              │          │峰理財）    │          │
│  │      │          │J55 HSBC Chinese Equity(I)              │          │            │          │
│  │      │          │P52 Templeton Latin America(A)          │          │戶口號碼：  │          │
│  │      │          │P52 Templeton Latin America(I)          │          │Ｚ000000000  │          │
│  │      │          │R09 JF Taiwan(A)                        │          │            │          │
│  │      │          │R09 JF Taiwan(I)                        │          │            │          │
│  │      │          │R12 DWS Global Agribusiness(A)          │          │            │          │
│  │      │          │R12 DWS Global Agribusiness(I)          │          │            │          │
├─┼───┼─────┼────────────────────┼─────┼──────┼─────┤
│18│黃維林│2003/11/11│M55 Baring Hong Kong & China(A)         │定期定額  │友誠國際有限│本院卷(一)第│
│  │      │          │M55 Baring Hong Kong & China(I)         │600美金/月│公司戶口（御│54頁      │
│  │      │          │P02 Vanguard US500 Stock Index Fund(A)  │          │峰理財）    │          │
│  │      │          │P02 Vanguard US500 Stock Index Fund(I)  │          │            │          │
│  │      │          │R17 CAAM ASEAN New Markets(A)           │          │戶口號碼：  │          │
│  │      │          │R17 CAAM ASEAN New Markets(I)           │          │Ｚ000000000  │          │
├─┼───┼─────┼────────────────────┼─────┼──────┼─────┤
│19│丙○○│2003/11/26│J30 J.F. India(A)                       │定期定額  │友誠國際有限│本院卷(一)第│
│  │      │          │J30 J.F. India(I)                       │500美金/月│公司戶口（御│60頁      │
│  │      │          │J93 GAM Japan US Dollar Class(A)        │          │峰理財）    │光碟卷第78│
│  │      │          │J93 GAM Japan US Dollar Class(I)        │          │            │頁        │
│  │      │          │P33 Aberdeen Global China Opportunities │          │戶口號碼：  │          │
│  │      │          │    (A)                                 │          │Ｚ000000000  │          │
│  │      │          │P33 Aberdeen Global China Opportunities │          │            │          │
│  │      │          │    (I)                                 │          │            │          │
│  │      │          │S198 Man AHL Diversified Futures Ltd(A) │          │            │          │
│  │      │          │S198 Man AHL Diversified Futures Ltd(I) │          │            │          │
│  │      │          │M55 Baring Hong Kong & China(A)         │          │            │          │
│  │      │          │M55 Baring Hong Kong & China(I)         │          │            │          │
│  │      │          │M82 BlackRock GF World Gold(A)          │          │            │          │
│  │      │          │M82 BlackRock GF World Gold(I)          │          │            │          │
│  │      │          │R09 JF Taiwan(A)                        │          │            │          │
│  │      │          │R09 JF Taiwan(I)                        │          │            │          │
│  │      ├─────┼────────────────────┼─────┼──────┼─────┤
│  │      │2004/11/01│AAA002 AAA SYWG DRAGON FUND B S1        │單筆      │御峰理財    │本院卷(一)第│
│  │      │以後，2009│                                        │5萬美金   │            │97頁      │
│  │      │/01/31以前│                                        │          │戶口號碼：  │          │
│  │      │          │                                        │          │00000000    │          │
│  │      ├─────┼────────────────────┼─────┼──────┼─────┤
│  │      │2007/12/12│H053 BGF World Gold A2 USD(A)           │單筆      │英傑華戶口  │本院卷(一)第│
│  │      │          │H110 CAAM ASEAN New Mkts C Acc USD(A)   │2萬美金   │（御峰理財）│87頁      │
│  │      │          │H075 Fid Taiwan A USD(A)                │          │            │          │
│  │      │          │H023 First State China Growth I U$(A)   │          │戶口號碼：  │          │
│  │      │          │H068 SISF Latin America A1 Acc USD(A)   │          │H0000000    │          │
├─┼───┼─────┼────────────────────┼─────┼──────┼─────┤
│20│不詳  │2003/12/01│J30 J.F. India(A)                       │定期定額  │友誠國際有限│本院卷(一)第│
│  │      │          │J30 J.F. India(I)                       │300美金/月│公司戶口（御│67頁      │
│  │      │          │J55 HSBC Chinese Equity(A)              │          │峰理財）    │          │
│  │      │          │J55 HSBC Chinese Equity(I)              │          │            │          │
│  │      │          │R09 JF Taiwan(A)                        │          │戶口號碼：  │          │
│  │      │          │R09 JF Taiwan(I)                        │          │Ｚ000000000  │          │
├─┼───┼─────┼────────────────────┼─────┼──────┼─────┤
│21│張嘉麟│2004/01/02│J39 Schroder US Smaller Companies(A)    │定期定額  │友誠國際有限│本院卷(一)第│
│  │      │          │J39 Schroder US Smaller Companies(I)    │500美金/月│公司戶口（御│48頁      │
│  │      │          │J55 HSBC Chinese Equity(A)              │          │峰理財、豐盛│光碟卷第90│
│  │      │          │J55 HSBC Chinese Equity(I)              │          │理財）      │至95頁    │
│  │      │          │P58 Templeton Bric(A)                   │          │            │          │
│  │      │          │P58 Templeton Bric(I)                   │          │戶口號碼：  │          │
│  │      │          │J02 Invesco Asian Equity(I)             │          │Ｚ000000000  │          │
│  │      │          │J02 Invesco Asian Equity(A)             │          │            │          │
│  │      │          │J73 INVESCO UK Equity(I)                │          │            │          │
│  │      │          │J73 INVESCO UK Equity(A)                │          │            │          │
│  │      │          │J96 Aberdeen Global Technology(I)       │          │            │          │
│  │      │          │J96 Aberdeen Global Technology(A)       │          │            │          │
│  │      │          │M87 Invesco Global Small Cap Equity(I)  │          │            │          │
│  │      │          │M87 Invesco Global Small Cap Equity(A)  │          │            │          │
│  │      │          │P06 Thames River Eastern European Fund  │          │            │          │
│  │      │          │    (I)                                 │          │            │          │
│  │      │          │P13 FPIL (CS) Balanced Managed GBP(I)   │          │            │          │
│  │      │          │P13 FPIL (CS) Balanced Managed GBP(A)   │          │            │          │
│  │      │          │P33 Aberdeen Global China Opportunities │          │            │          │
│  │      │          │    (I)                                 │          │            │          │
│  │      │          │P33 Aberdeen Global China Opportunities │          │            │          │
│  │      │          │    (A)                                 │          │            │          │
│  │      │          │S198 Man AHL Diversified Futures Ltd(I) │          │            │          │
│  │      │          │S198 Man AHL Diversified Futures Ltd(A) │          │            │          │
├─┼───┼─────┼────────────────────┼─────┼──────┼─────┤
│22│陳月嬌│2004/02/06│J30 J.F. India(A)                       │單筆      │友誠國際有限│本院卷(一)第│
│  │      │          │J30 J.F. India(I)                       │24,000美金│公司戶口（豐│52頁      │
│  │      │          │P33 Aberdeen Global Chinese Equity(A)   │          │盛理財、御峰│光碟卷第  │
│  │      │          │P33 Aberdeen Global Chinese Equity(I)   │          │理財）      │100、101頁│
│  │      │          │P48 Baring Eastern Europe(A)            │          │            │          │
│  │      │          │P48 Baring Eastern Europe(I)            │          │戶口號碼：  │          │
│  │      │          │J39 Schroder US Smaller Companies(I)    │          │Ｚ000000000  │          │
│  │      │          │J42 Fleming JF US Dollar(I)             │          │            │          │
│  │      │          │J73 INVESCO UK Equity(A)                │          │            │          │
│  │      │          │M55 Baring Hong Kong & China(I)         │          │            │          │
│  │      │          │M99 FPIL Deposit (I)                    │          │            │          │
│  │      │          │S198 Man AHL Diversified Futures Ltd(I) │          │            │          │
├─┼───┼─────┼────────────────────┼─────┼──────┼─────┤
│23│吳雀屏│2004/02/10│J30 J.F. India(A)                       │定期定額  │友誠國際有限│壬○○以吳│
│  │      │          │J30 J.F. India(I)                       │500美金/月│公司戶口（御│雀屏名義投│
│  │      │          │J39 Schroder US Smaller Companies(A)    │          │峰理財）    │資        │
│  │      │          │J39 Schroder US Smaller Companies(I)    │          │            │本院卷(一)第│
│  │      │          │J73 lnvesco UK Equity(A)                │          │戶口號碼：  │51頁      │
│  │      │          │J73 lnvesco UK Equity(I)                │          │Ｚ000000000  │光碟卷第  │
│  │      │          │P33 Aberdeen Global Chinese Equity(A)   │          │            │245頁     │
│  │      │          │P33 Aberdeen Global Chinese Equity(I)   │          │            │          │
│  │      │          │S198 Man AHL Diversified Futures Ltd(A) │          │            │          │
│  │      │          │S198 Man AHL Diversified Futures Ltd(I) │          │            │          │
│  │      │          │Garthore Balanced Managed               │          │            │          │
│  │      │          │Invesco GT Global Enterprise            │          │            │          │
│  │      │          │Thames UK Equity                        │          │            │          │
│  │      │          │Invesco GT ASEAN                        │          │            │          │
│  │      │          │Aberdeen WT Technology Fund             │          │            │          │
├─┼───┼─────┼────────────────────┼─────┼──────┼─────┤
│24│甲○  │2004/02/12│J03 Baring Asia Growth(A)               │定期定額  │友誠國際有限│本院卷(一)第│
│  │      │          │J03 Baring Asia Growth(I)               │500美金/月│公司戶口（御│63頁      │
│  │      │          │J55 HSBC Chinese Equity(A)              │          │峰理財）    │          │
│  │      │          │J55 HSBC Chinese Equity(I)              │          │            │          │
│  │      │          │M56 Baring Australia(A)                 │          │戶口號碼：  │          │
│  │      │          │M56 Baring Australia(I)                 │          │Ｚ000000000  │          │
│  │      │          │P48 Baring Eastern Europe(A)            │          │            │          │
│  │      │          │P48 Baring Eastern Europe(I)            │          │            │          │
│  │      │          │P58 Templeton Bric(A)                   │          │            │          │
│  │      │          │P58 Templeton Bric(I)                   │          │            │          │
│  │      │          │R12 DWS Global Agribusiness(A)          │          │            │          │
│  │      │          │R35 Schroder Agriculture(A)             │          │            │          │
│  │      │          │R35 Schroder Agriculture(I)             │          │            │          │
│  │      │          │S198 Man AHL Diversified Futures Ltd(A) │          │            │          │
│  │      │          │S198 Man AHL Diversified Futures Ltd(I) │          │            │          │
│  │      ├─────┼────────────────────┼─────┼──────┼─────┤
│  │      │2008/01/23│H105 CAAM Aqua Global C Acc EUR(A)      │單筆      │英傑華戶口  │本院卷(一)第│
│  │      │          │H110 CAAM ASEAN New Mkts C Acc USD(A)   │10萬港幣  │（御峰理財）│85頁      │
│  │      │          │H023 First State China Growth I U$(A)   │          │            │          │
│  │      │          │H039 HSBC GIF Indian Eq AD USD(A)       │          │戶口號碼：  │          │
│  │      │          │H035 T Latin America A Dis USD(A)       │          │H0000000    │          │
├─┼───┼─────┼────────────────────┼─────┼──────┼─────┤
│25│丑○○│2004/02/20│M55 Baring Hong Kong & China(A)         │定期定額  │友誠國際有限│本院卷(一)第│
│  │      │          │M55 Baring Hong Kong & China(I)         │1,000美金/│公司戶口（御│45頁      │
│  │      │          │M82 BlackRock GF World Gold(A)          │月        │峰理財、豐盛│本院卷(二)第│
│  │      │          │M82 BlackRock GF World Gold(I)          │          │理財）      │57、58頁  │
│  │      │          │P40 Value Partners High Dividend Stocks │          │            │光碟卷第  │
│  │      │          │    Fund(A)                             │          │戶口號碼：  │118 至123 │
│  │      │          │P58 Templeton Bric(A)                   │          │Ｚ000000000  │頁        │
│  │      │          │S198 Man AHL Diversified Futures Ltd(A) │          │            │          │
│  │      │          │S198 Man AHL Diversified Futures Ltd(I) │          │            │          │
│  │      │          │J34 JF Eastern (I)                      │          │            │          │
│  │      │          │J34 JF Eastern (A)                      │          │            │          │
│  │      │          │J39 Schroder US Smaller Companies(I)    │          │            │          │
│  │      │          │J39 Schroder US Smaller Companies(A)    │          │            │          │
│  │      │          │J93 GAM Japan US Dollar Class(I)        │          │            │          │
│  │      │          │J93 GAM Japan US Dollar Class(A)        │          │            │          │
│  │      │          │M99 FPIL Deposit (I)                    │          │            │          │
│  │      │          │M99 FPIL Deposit (A)                    │          │            │          │
│  │      │          │P02 Vanguard US500 Stock Index Fund(I)  │          │            │          │
│  │      │          │P02 Vanguard US500 Stock Index Fund(A)  │          │            │          │
│  │      │          │P06 Thames River Eastern European Fund  │          │            │          │
│  │      │          │    (I)                                 │          │            │          │
│  │      │          │P33 Aberdeen Global China Opportunities │          │            │          │
│  │      │          │    (I)                                 │          │            │          │
│  │      │          │P33 Aberdeen Global China Opportunities │          │            │          │
│  │      │          │    (A)                                 │          │            │          │
│  │      │          │P48 Baring Eastern Europe(I)            │          │            │          │
│  │      │          │P48 Baring Eastern Europe(A)            │          │            │          │
│  │      │          │S288 Midas Global Select (I)            │          │            │          │
│  │      │          │S288 Midas Global Select (A)            │          │            │          │
│  │      ├─────┼────────────────────┼─────┼──────┼─────┤
│  │      │2006/02/14│J39 Schroder US Smaller Companies(A)    │單筆      │豐盛理財    │光碟卷第  │
│  │      │以前      │J73 lnvesco UK Equity(I)                │10萬美金  │            │116、117頁│
│  │      │          │M55 Baring Hong Kong & China(A)         │          │戶口號碼：  │          │
│  │      │          │M82 MLIF World Gold Fund (A)            │          │Ｚ000000000  │          │
│  │      │          │M99 FPIL Deposit (A)                    │          │            │          │
│  │      │          │P48 Baring Eastern Europe(A)            │          │            │          │
│  │      │          │S288 Midas Global Select (A)            │          │            │          │
│  │      ├─────┼────────────────────┼─────┼──────┼─────┤
│  │      │2006/05/01│M55 Baring Hong Kong & China(A)         │定期定額  │友誠國際有限│本院卷(二)第│
│  │      │          │M55 Baring Hong Kong & China(I)         │1,500美金/│公司戶口（豐│55、56頁  │
│  │      │          │M82 BlackRock GF World Gold(A)          │月        │盛理財）    │光碟卷第  │
│  │      │          │M82 BlackRock GF World Gold(I)          │          │            │114、115頁│
│  │      │          │P40 Value Partners High Dividend Stocks │          │戶口號碼：  │          │
│  │      │          │    Fund(A)                             │          │Ｚ000000000  │          │
│  │      │          │P58 Templeton Bric(A)                   │          │            │          │
│  │      │          │S198 Man AHL Diversified Futures Ltd(A) │          │            │          │
│  │      │          │S198 Man AHL Diversified Futures Ltd(I) │          │            │          │
│  │      │          │J96 Aberdeen Global Technology(I)       │          │            │          │
│  │      │          │P47 Investec GS Global Energy (I)       │          │            │          │
│  │      │          │P54 Aberdeen Global India Opportunities │          │            │          │
│  │      │          │    (I)                                 │          │            │          │
│  │      │          │P56 Merrill Lynch Japan Opportunities(I)│          │            │          │
├─┼───┼─────┼────────────────────┼─────┼──────┼─────┤
│26│蔣宜靜│2004/02/27│J74 Investec Global Strategic Equity(A) │定期定額  │友誠國際有限│本院卷(一)第│
│  │      │          │M55 Baring Hong Kong & China(A)         │800美金/月│公司戶口（御│58頁      │
│  │      │          │M55 Baring Hong Kong & China(I)         │          │峰理財）    │          │
│  │      │          │M56 Baring Australia(A)                 │          │            │          │
│  │      │          │M56 Baring Australia(I)                 │          │戶口號碼：  │          │
│  │      │          │P48 Baring Eastern Europe(A)            │          │Ｚ000000000  │          │
│  │      │          │P48 Baring Eastern Europe(I)            │          │            │          │
│  │      │          │R12 DWS Global Agribusiness(A)          │          │            │          │
│  │      ├─────┼────────────────────┼─────┼──────┼─────┤
│  │      │2007/11/13│H056 BGF New Energy A2 USD(A)           │單筆      │英傑華戶口  │本院卷(一)第│
│  │      │          │H039 HSBC GIF Indian Eq AD USD(A)       │2萬美金   │（御峰理財）│92頁      │
│  │      │          │H083 IGSF GIobal Energy A Inc USD(A)    │          │            │          │
│  │      │          │H033 T Asian Growth A Acc USD(A)        │          │戶口號碼：  │          │
│  │      │          │H050 IGSF Gbl Strategic Inc A IncU$(A)  │          │H0000000    │          │
├─┼───┼─────┼────────────────────┼─────┼──────┼─────┤
│27│鄭榮洋│2004/03/25│J39 Schroder US Smaller Companies(A)    │單筆      │友誠國際有限│本院卷(一)第│
│  │      │          │J39 Schroder US Smaller Companies(I)    │19,000美金│公司戶口（御│41頁      │
│  │      │          │J55 HSBC Chinese Equity(A)              │          │峰理財）    │          │
│  │      │          │J55 HSBC Chinese Equity(I)              │          │            │          │
│  │      │          │M55 Baring Hong Kong & China(A)         │          │戶口號碼：  │          │
│  │      │          │M55 Baring Hong Kong & China(I)         │          │Ｚ000000000  │          │
│  │      │          │PO1 Fleming Global Life Sciences(A)     │          │            │          │
│  │      │          │PO1 Fleming Global Life Sciences(I)     │          │            │          │
│  │      │          │P06 Nevsky Capital Eastern European Fund│          │            │          │
│  │      │          │    (I)                                 │          │            │          │
│  │      │          │P48 Baring Eastern Europe(A)            │          │            │          │
│  │      │          │P48 Baring Eastern Europe(I)            │          │            │          │
│  │      │          │S198 Man AHL Diversified Futures Ltd(A) │          │            │          │
│  │      │          │S198 Man AHL Diversified Futures Ltd(I) │          │            │          │
├─┼───┼─────┼────────────────────┼─────┼──────┼─────┤
│28│汪書萍│2004/03/26│J39 Schroder US Smaller Companies(A)    │單筆      │友誠國際有限│本院卷(一)第│
│  │      │          │J39 Schroder US Smaller Companies(I)    │24,800美金│公司戶口（豐│40頁      │
│  │      │          │J55 HSBC Chinese Equity(A)              │          │盛理、財御峰│光碟卷第  │
│  │      │          │J55 HSBC Chinese Equity(I)              │          │理財）      │137至140頁│
│  │      │          │M55 Baring Hong Kong & China(A)         │          │            │          │
│  │      │          │M55 Baring Hong Kong & China(I)         │          │戶口號碼：  │          │
│  │      │          │PO1 Fleming Global Life Sciences(A)     │          │Ｚ000000000  │          │
│  │      │          │PO1 Fleming Global Life Sciences(I)     │          │            │          │
│  │      │          │P06 Nevsky Capital Eastern European Fund│          │            │          │
│  │      │          │    (I)                                 │          │            │          │
│  │      │          │P48 Baring Eastern Europe(A)            │          │            │          │
│  │      │          │P48 Baring Eastern Europe(I)            │          │            │          │
│  │      │          │S198 Man AHL Diversified Futures Ltd(A) │          │            │          │
│  │      │          │S198 Man AHL Diversified Futures Ltd(I) │          │            │          │
├─┼───┼─────┼────────────────────┼─────┼──────┼─────┤
│29│王芮慈│2004/03/26│J39 Schroder US Smaller Companies(A)    │單筆      │友誠國際有限│本院卷(一)第│
│  │      │          │J39 Schroder US Smaller Companies(I)    │27,000美金│公司戶口（御│49頁      │
│  │      │          │J55 HSBC Chinese Equity(A)              │          │峰理財）    │          │
│  │      │          │J55 HSBC Chinese Equity(I)              │          │            │          │
│  │      │          │M55 Baring Hong Kong & China(A)         │          │戶口號碼：  │          │
│  │      │          │M55 Baring Hong Kong & China(I)         │          │Ｚ000000000  │          │
│  │      │          │PO1 Fleming Global Life Sciences(A)     │          │            │          │
│  │      │          │PO1 Fleming Global Life Sciences(I)     │          │            │          │
│  │      │          │P06 Nevsky Capital Eastern European Fund│          │            │          │
│  │      │          │    (I)                                 │          │            │          │
│  │      │          │P48 Baring Eastern Europe(A)            │          │            │          │
│  │      │          │P48 Baring Eastern Europe(I)            │          │            │          │
│  │      │          │S198 Man AHL Diversified Futures Ltd(A) │          │            │          │
│  │      │          │S198 Man AHL Diversified Futures Ltd(I) │          │            │          │
├─┼───┼─────┼────────────────────┼─────┼──────┼─────┤
│30│黃斐敏│2004/04/08│J39 Schroder US Smaller Companies(A)    │單筆      │友誠國際有限│本院卷(一)第│
│  │      │          │J39 Schroder US Smaller Companies(I)    │18,500美金│公司戶口（豐│41頁      │
│  │      │          │J55 HSBC Chinese Equity(A)              │          │盛理財、御峰│光碟卷第  │
│  │      │          │J55 HSBC Chinese Equity(I)              │          │理財）      │107至111頁│
│  │      │          │M55 Baring Hong Kong & China(A)         │          │            │          │
│  │      │          │M55 Baring Hong Kong & China(I)         │          │戶口號碼：  │          │
│  │      │          │PO1 Fleming Global Life Sciences(A)     │          │Ｚ000000000  │          │
│  │      │          │PO1 Fleming Global Life Sciences(I)     │          │            │          │
│  │      │          │P06 Nevsky Capital Eastern European Fund│          │            │          │
│  │      │          │    (I)                                 │          │            │          │
│  │      │          │P48 Baring Eastern Europe(A)            │          │            │          │
│  │      │          │P48 Baring Eastern Europe(I)            │          │            │          │
│  │      │          │S198 Man AHL Diversified Futures Ltd(A) │          │            │          │
│  │      │          │S198 Man AHL Diversified Futures Ltd(I) │          │            │          │
├─┼───┼─────┼────────────────────┼─────┼──────┼─────┤
│31│壬○○│2004/09/02│BAM Baring Eastern European Fd          │定期定額  │忠利國際公司│本院卷(一)第│
│  │      │          │HSBC GIF Chinese Equity Fund            │1,250美元/│前景計劃（豐│74、227、 │
│  │      │          │HSBC GIF US Index                       │月        │盛理財）    │228頁     │
│  │      │          │JF Eastern Trust                        │          │            │光碟卷第9 │
│  │      │          │The Brandeaux USD Fund Ltd              │          │戶口號碼：  │頁反面    │
│  │      │          │JF India Trust                          │          │00000000    │          │
│  │      │          │JF Thailand Trust                       │          │            │          │
│  │      │          │Framligton Int Port Health Fd           │          │            │          │
│  │      ├─────┼────────────────────┼─────┼──────┼─────┤
│  │      │2007/12/03│Templeton Easttern Europe Fund          │單筆      │寰宇投資計劃│本院卷(一)第│
│  │      │          │JPMORGAN JF Greater China Fund          │5萬美金   │（豐盛理財）│323、325、│
│  │      │          │MLIIF Latin American Fund               │          │            │327頁     │
│  │      │          │MLIIF World Mining Fund                 │          │戶口號碼：  │          │
│  │      │          │SCHRODER BRIC Fund                      │          │UE0000000   │          │
│  │      │          │European Value Portfolio                │          │            │          │
│  │      │          │Templeton Emerging Markets Fund         │          │            │          │
│  │      │          │Templeton Mutual Beacon Fund            │          │            │          │
│  │      │          │MFS Emerging Markets Debt Fund          │          │            │          │
│  │      │          │MFS European Equity Fund                │          │            │          │
│  │      │          │MFS Research International Fund         │          │            │          │
│  │      │          │SICAV Asian Property Fund               │          │            │          │
│  │      │          │SCHRODER US Small and Mid Cap Fund      │          │            │          │
│  │      │          │SKANDIA Pacific Equity Fund             │          │            │          │
├─┼───┼─────┼────────────────────┼─────┼──────┼─────┤
│32│簡錦雪│2004/10/31│Fidelity Funds European Growth          │定期定額  │忠利國際公司│本院卷(一)第│
│  │      │以前      │Fidelity Funds Japan Small Cos          │          │前景計劃    │71頁      │
│  │      │          │HSBC GIF Chinese Equity Fund            │          │            │光碟卷第3 │
│  │      │          │JF Pacific Securities Trust             │          │戶口號碼：  │頁反面    │
│  │      │          │BGF Emerging Markets Fd A2 USD          │          │00000000    │          │
│  │      │          │                                        │          │            │          │
├─┼───┼─────┼────────────────────┼─────┼──────┼─────┤
│33│何怡真│2004/10/31│Fidelity Funds European Growth          │定期定額  │忠利國際公司│本院卷(一)第│
│  │      │以前      │HSBC GIF Chinese Equity Fund            │          │前景計劃    │70頁      │
│  │      │          │                                        │          │            │光碟卷第5 │
│  │      │          │                                        │          │戶口號碼：  │頁反面    │
│  │      │          │                                        │          │00000000    │          │
├─┼───┼─────┼────────────────────┼─────┼──────┼─────┤
│34│蔣文俊│2004/10/31│HSBC GIF Chinese Equity Fund            │定期定額  │忠利國際公司│本院卷(一)第│
│  │      │以前      │HSBC GIF US Index                       │          │前景計劃    │73頁      │
│  │      │          │INVESCO GLOBAL HEALTHCARE FD C          │          │            │光碟卷第7 │
│  │      │          │JF Eastern Trust                        │          │戶口號碼：  │頁反面    │
│  │      │          │JF India Trust                          │          │00000000    │          │
│  │      │          │JF Thailand Trust                       │          │            │          │
│  │      │          │The Brandeaux USD Fund Ltd              │          │            │          │
├─┼───┼─────┼────────────────────┼─────┼──────┼─────┤
│35│謝宜珈│2004/10/31│HSBC GIF Chinese Equity Fund            │定期定額  │忠利國際公司│本院卷(一)第│
│  │      │以前      │INVESCO GLOBAL HEALTHCARE FD C          │          │前景計劃    │72頁      │
│  │      │          │JF Eastern Trust                        │          │            │光碟卷第11│
│  │      │          │JF India Trust                          │          │戶口號碼：  │頁反面    │
│  │      │          │The Brandeaux USD Fund Ltd              │          │00000000    │          │
│  │      │          │ManAHL Diversified Futures Ltd          │          │            │          │
├─┼───┼─────┼────────────────────┼─────┼──────┼─────┤
│36│蔡筱秋│2004/11/01│HSBC GIF Hong Kong Equity Fund          │定期定額  │忠利國際公司│本院卷(一)第│
│  │      │以後，2007│HSBC GIF US Index                       │          │前景計劃    │96頁      │
│  │      │/02/23以前│JPM America Equity A dis Usd            │          │            │光碟卷第15│
│  │      │          │HSBC GIF USD Core Plus Bond             │          │戶口號碼：  │頁反面    │
│  │      │          │                                        │          │00000000    │          │
├─┼───┼─────┼────────────────────┼─────┼──────┼─────┤
│37│冷中明│2004/11/01│BAM Baring Eastern European Fd          │定期定額  │忠利國際公司│本院卷(一)第│
│  │      │以後，2007│Blackrock MLIIF Emerg Mkts A2           │          │前景計劃    │95頁      │
│  │      │/02/23以前│Fidelity Funds Grtr China Fund          │          │            │光碟卷第17│
│  │      │          │Fidelity Funds Japan Small Cos          │          │戶口號碼：  │頁反面    │
│  │      │          │INVESCO CON EUR SML CP EQ FD C          │          │00000000    │          │
├─┼───┼─────┼────────────────────┼─────┼──────┼─────┤
│38│子○○│2004/11/01│350004 FIRST STATE CHINA GROWTH I       │單筆      │御峰理財    │本院卷(一)第│
│  │      │以後，2009│                                        │10,250美金│            │98頁      │
│  │      │/03/26以前│                                        │          │戶口號碼：  │          │
│  │      │          │                                        │          │00000000    │          │
├─┼───┼─────┼────────────────────┼─────┼──────┼─────┤
│39│林煥龍│2004/11/12│J37 FPIL Schroder Latin American Fund(I)│單筆      │友誠國際有限│本院卷(一)第│
│  │      │          │J47 JF Thailand Fund(A)                 │21,000美金│公司戶口（御│81頁      │
│  │      │          │J60 Templeton Emerging Markets(A)       │          │峰理財）    │光碟卷第79│
│  │      │          │J93 GAM Japan US Dollar Class(I)        │          │            │頁        │
│  │      │          │P40 Value Partners High Dividend Stocks │          │戶口號碼：  │          │
│  │      │          │    Fund(A)                             │          │Ｚ000000000  │          │
│  │      │          │P40 Value Partners High Dividend Stocks │          │            │          │
│  │      │          │    Fund(I)                             │          │            │          │
│  │      │          │P48 Baring Eastern Europe(A)            │          │            │          │
│  │      │          │P48 Baring Eastern Europe(I)            │          │            │          │
│  │      │          │S288 Midas Global Select(A)             │          │            │          │
│  │      │          │S198 Man AHL Diversified Futures Ltd(I) │          │            │          │
├─┼───┼─────┼────────────────────┼─────┼──────┼─────┤
│40│賴建宏│2005/02/08│J39 Schroder US Smaller Companies(A)    │定期定額  │友誠國際有限│光碟卷第77│
│  │      │          │J39 Schroder US Smaller Companies(I)    │700美金/月│公司戶口（御│頁        │
│  │      │          │J55 HSBC Chinese Equity(A)              │          │峰理財）    │          │
│  │      │          │J55 HSBC Chinese Equity(I)              │          │            │          │
│  │      │          │J56 HSBC Hong Kong Equity(A)            │          │戶口號碼：  │          │
│  │      │          │J56 HSBC Hong Kong Equity(I)            │          │Ｚ000000000  │          │
│  │      │          │P48 Baring Eastern Europe(A)            │          │            │          │
│  │      │          │P48 Baring Eastern Europe(I)            │          │            │          │
├─┼───┼─────┼────────────────────┼─────┼──────┼─────┤
│41│劉鈴鈺│2006/01/10│J39 Schroder US Smaller Companies(I)    │單筆      │友誠國際有限│光碟卷第  │
│  │      │以前      │J39 Schroder US Smaller Companies(A)    │13,176.6  │公司戶口( 豐│129至131頁│
│  │      │          │J76 Principal European Equity-US Dollars│美金      │盛理財）    │          │
│  │      │          │    (I)                                 │          │            │          │
│  │      │          │J76 Principal European Equity-US Dollars│          │戶口號碼：  │          │
│  │      │          │    (A)                                 │          │Ｚ000000000  │          │
│  │      │          │M87 Invesco Global Small Cap Equity(I)  │          │            │          │
│  │      │          │M87 Invesco Global Small Cap Equity(A)  │          │            │          │
│  │      │          │P33 Aberdeen Global China Opportunities │          │            │          │
│  │      │          │    (I)                                 │          │            │          │
│  │      │          │P33 Aberdeen Global China Opportunities │          │            │          │
│  │      │          │    (A)                                 │          │            │          │
│  │      │          │S198 Man AHL Diversified Futures Ltd(I) │          │            │          │
│  │      │          │S198 Man AHL Diversified Futures Ltd(A) │          │            │          │
├─┼───┼─────┼────────────────────┼─────┼──────┼─────┤
│42│蔡政憲│2006/01/18│J30 J.F. India (I)                      │定期定額  │友誠國際有限│光碟卷第  │
│  │      │以前      │J37 FPIL Schroder Latin American Fund(I)│          │公司戶口( 豐│141至143頁│
│  │      │          │P33 Aberdeen Global China Opportunities │          │盛理財）    │          │
│  │      │          │    (I)                                 │          │            │          │
│  │      │          │P48 Baring Eastern Europe(I)            │          │戶口號碼：  │          │
│  │      │          │S198 Man AHL Diversified Futures Ltd(I) │          │Ｚ000000000  │          │
│  │      │          │                                        │          │（00000000）│          │
├─┼───┼─────┼────────────────────┼─────┼──────┼─────┤
│43│龍莉華│2006/01/24│J39 Schroder US Smaller Companies(I)    │定期定額  │友誠國際有限│光碟卷第  │
│  │      │以前      │J39 Schroder US Smaller Companies(A)    │          │公司戶口( 豐│132至135頁│
│  │      │          │J55 HSBC Chinese Equity(I)              │          │盛理財）    │          │
│  │      │          │J55 HSBC Chinese Equity(A)              │          │            │          │
│  │      │          │M55 Baring Hong Kong & China(I)         │          │戶口號碼：  │          │
│  │      │          │M55 Baring Hong Kong & China(A)         │          │Ｚ000000000  │          │
│  │      │          │P01 Fleming Global Life Sciences (I)    │          │            │          │
│  │      │          │P01 Fleming Global Life Sciences (A)    │          │            │          │
│  │      │          │P06 Thames River Eastern European Fund  │          │            │          │
│  │      │          │    (I)                                 │          │            │          │
│  │      │          │P48 Baring Eastern Europe(I)            │          │            │          │
│  │      │          │P48 Baring Eastern Europe(A)            │          │            │          │
│  │      │          │S198 Man AHL Diversified Futures Ltd(I) │          │            │          │
│  │      │          │S198 Man AHL Diversified Futures Ltd(A) │          │            │          │
├─┼───┼─────┼────────────────────┼─────┼──────┼─────┤
│44│戊○○│2006/04/17│P54 Aberdeen Global India Opportunities │定期定額  │友誠國際有限│本院卷(一)第│
│  │      │          │    (A)                                 │2,000美金/│公司戶口( 豐│212、213、│
│  │      │          │P54 Aberdeen Global India Opportunities │月        │盛理財）    │273、276頁│
│  │      │          │    (I)                                 │          │            │光碟卷第96│
│  │      │          │M55 Baring Hong Kong & China(A)         │          │戶口號碼：  │頁        │
│  │      │          │M55 Baring Hong Kong & China(I)         │          │Ｚ000000000  │          │
│  │      │          │P48 Baring Eastern Europe(A)            │          │（00000000）│          │
│  │      │          │P48 Baring Eastern Europe(I)            │          │            │          │
│  │      │          │J55 HSBC Chinese Equity(A)              │          │            │          │
│  │      │          │J55 HSBC Chinese Equity(I)              │          │            │          │
│  │      │          │P58 Templeton Bric(A)                   │          │            │          │
│  │      │          │P58 Templeton Bric(I)                   │          │            │          │
│  │      │          │P56 Merrill Lynch Japan Opportunties    │          │            │          │
│  │      │          │J37 FPIL Schroder Latin American Fund(I)│          │            │          │
│  │      │          │J93 GAM Japan US Dollar Class (I)       │          │            │          │
│  │      │          │M56 Baring Australia(I)                 │          │            │          │
│  │      │          │S198 Man AHL Diversified Futures Ltd(I) │          │            │          │
├─┼───┼─────┼────────────────────┼─────┼──────┼─────┤
│45│鄭志成│2006/05/11│J30 J.F. India(I)                       │定期定額  │友誠國際有限│光碟卷第  │
│  │      │以前      │J39 Schroder US Smaller Companies(I)    │          │公司戶口( 豐│102至104頁│
│  │      │          │J93 GAM Japan US Dollar Class (I)       │          │盛理財）    │          │
│  │      │          │M55 Baring Hong Kong & China(I)         │          │            │          │
│  │      │          │P33 Aberdeen Global Chinese Equity(I)   │          │戶口號碼：  │          │
│  │      │          │P48 Baring Eastern Europe(I)            │          │Ｚ000000000  │          │
│  │      │          │P58 Templeton Bric(I)                   │          │（00000000）│          │
│  │      │          │S198 Man AHL Diversified Futures Ltd(I) │          │            │          │
├─┼───┼─────┼────────────────────┼─────┼──────┼─────┤
│46│楊季容│2006/07/12│J39 賽源美國小型公司基金(I)             │定期定額  │友誠國際有限│光碟卷第82│
│  │      │          │                                        │100美金/月│公司戶口    │、83頁    │
│  │      │          ├────────────────────┼─────┤            │          │
│  │      │          │M55 霸菱香港中國基金(I)                 │定期定額  │戶口號碼：  │          │
│  │      │          │                                        │100美金/月│Ｚ000000000  │          │
│  │      │          ├────────────────────┼─────┤            │          │
│  │      │          │P48 霸菱東歐基金(I)                     │定期定額  │            │          │
│  │      │          │                                        │100美金/月│            │          │
│  │      │          ├────────────────────┼─────┤            │          │
│  │      │          │P58 鄧普頓新興四強基金(I)               │定期定額  │            │          │
│  │      │          │                                        │100美金/月│            │          │
│  │      ├─────┼────────────────────┼─────┤            │          │
│  │      │2006/07/14│J93 GAM日本基金(I)                      │定期定額  │            │          │
│  │      │          │                                        │100美金/月│            │          │
│  │      ├─────┼────────────────────┼─────┤            │          │
│  │      │2006/12/13│P33 安本國際中國機會基金(I)             │定期定額  │            │          │
│  │      │          │                                        │100美金/月│            │          │
│  │      ├─────┼────────────────────┼─────┤            │          │
│  │      │2006/12/15│P54 安本國際-印度機會基金(I)            │定期定額  │            │          │
│  │      │          │                                        │100美金/月│            │          │
├─┼───┼─────┼────────────────────┼─────┼──────┼─────┤
│47│不詳  │2006/08/22│H015 Baring Eastern Europe USD(A)       │定期定額  │英傑華戶口  │本院卷(一)第│
│  │      │          │H015 Baring Eastern Europe USD(I)       │500美金/月│（御峰理財）│77頁      │
│  │      │          │H056 BGF New Energy A2 USD(A)           │          │            │          │
│  │      │          │H056 BGF New Energy A2 USD(I)           │          │戶口號碼：  │          │
│  │      │          │H054 BGF World Mining A2 USD(A)         │          │H0000000    │          │
│  │      │          │H054 BGF World Mining A2 USD(I)         │          │            │          │
│  │      │          │H023 First State China Growth I U$(A)   │          │            │          │
│  │      │          │H023 First State China Growth I U$(I)   │          │            │          │
│  │      │          │H068 SISF Latin America AI Acc USD(A)   │          │            │          │
│  │      │          │H068 SISF Latin America AI Acc USD(I)   │          │            │          │
├─┼───┼─────┼────────────────────┼─────┼──────┼─────┤
│48│王敏雄│2006/10/23│H052 Man AHL Diversified Futures U$(A)  │單筆      │英傑華戶口  │本院卷(一)第│
│  │      │          │                                        │15,000美金│（御峰理財）│79頁      │
│  │      │          │                                        │          │            │          │
│  │      │          │                                        │          │戶口號碼：  │          │
│  │      │          │                                        │          │H0000000    │          │
├─┼───┼─────┼────────────────────┼─────┼──────┼─────┤
│49│黃素貞│2006/10/25│H002 Aberdeen GBL-Indian Eq A2 U$(A)    │定期定額  │英傑華戶口  │本院卷(一)第│
│  │      │          │H002 Aberdeen GBL-Indian Eq A2 U$(I)    │4,200港幣/│（御峰理財）│80頁      │
│  │      │          │H080 Fid European Smaller Co A EUR(A)   │月        │            │          │
│  │      │          │H080 Fid European Smaller Co A EUR(I)   │          │戶口號碼：  │          │
│  │      │          │H023 First State China Growth I U$(A)   │          │H0000000    │          │
│  │      │          │H023 First State China Growth I U$(I)   │          │            │          │
│  │      │          │H082 IGSF Gbl Strategic Eq A lnc U$(A)  │          │            │          │
│  │      │          │H082 IGSF Gbl Strategic Eq A lnc U$(I)  │          │            │          │
│  │      │          │H035 T Latin America A Dis USD(A)       │          │            │          │
│  │      │          │H035 T Latin America A Dis USD(I)       │          │            │          │
│  │      │          │H073 VP Intelligent Fd-China Conver(A)  │          │            │          │
│  │      │          │H073 VP Intelligent Fd-China Conver(I)  │          │            │          │
├─┼───┼─────┼────────────────────┼─────┼──────┼─────┤
│50│丁○○│2006/10/25│H015 Baring Eastern Europe USD(A)       │定期定額  │英傑華戶口  │本院卷(一)第│
│  │      │          │H015 Baring Eastern Europe USD(I)       │800美金/月│（御峰理財）│84頁      │
│  │      │          │H023 First State China Growth I U$(A)   │          │            │          │
│  │      │          │H023 First State China Growth I U$(I)   │          │戶口號碼：  │          │
│  │      │          │H036 Horizon Japanese Equity A2 USD(A)  │          │H0000000    │          │
│  │      │          │H036 Horizon Japanese Equity A2 USD(I)  │          │            │          │
│  │      │          │H039 HSBC GIF Indian Eq AD USD(A)       │          │            │          │
│  │      │          │H039 HSBC GIF Indian Eq AD USD(I)       │          │            │          │
│  │      │          │H083 IGSF GIobal Energy A Inc USD(A)    │          │            │          │
│  │      │          │H083 IGSF GIobal Energy A Inc USD(I)    │          │            │          │
│  │      │          │H062 Pioneer Top Euro Players A USD(A)  │          │            │          │
│  │      │          │H062 Pioneer Top Euro Players A USD(I)  │          │            │          │
│  │      │          │H073 VP Intelligent Fd-China Conver(A)  │          │            │          │
│  │      │          │H073 VP Intelligent Fd-China Conver(I)  │          │            │          │
│  │      ├─────┼────────────────────┼─────┼──────┼─────┤
│  │      │2006/11/15│H015 Baring Eastern Europe USD(A)       │單筆      │英傑華戶口  │本院卷(一)第│
│  │      │          │H023 First State China Growth I U$(A)   │2萬美金   │（御峰理財）│83頁      │
│  │      │          │                                        │          │            │          │
│  │      │          │                                        │          │戶口號碼：  │          │
│  │      │          │                                        │          │H0O71696    │          │
├─┼───┼─────┼────────────────────┼─────┼──────┼─────┤
│51│林姿妤│2006/10/30│H015 Baring Eastern Europe USD(A)       │定期定額  │英傑華戶口  │本院卷(一)第│
│  │      │          │H015 Baring Eastern Europe USD(I)       │500美金/月│（御峰理財）│82頁      │
│  │      │          │H022 Fid Pacific A USD(A)               │          │            │          │
│  │      │          │H022 Fid Pacific A USD(I)               │          │戶口號碼：  │          │
│  │      │          │H023 First State China Growth I U$(A)   │          │HO069667    │          │
│  │      │          │H023 First State China Growth I U$(I)   │          │            │          │
│  │      │          │H039 HSBC GIF Indian Eq AD USD(A)       │          │            │          │
│  │      │          │H039 HSBC GIF Indian Eq AD USD(I)       │          │            │          │
│  │      │          │H062 Pioneer Top Euro Players A USD(A)  │          │            │          │
│  │      │          │H062 Pioneer Top Euro Players A USD(I)  │          │            │          │
│  │      │          │H035 T Latin America A Dis USD(A)       │          │            │          │
│  │      │          │H035 T Latin America A Dis USD(I)       │          │            │          │
├─┼───┼─────┼────────────────────┼─────┼──────┼─────┤
│52│不詳  │2006/11/09│H015 Baring Eastern Europe USD(A)       │定期定額  │英傑華戶口  │本院卷(一)第│
│  │      │          │H015 Baring Eastern Europe USD(I)       │800美金/月│（御峰理財）│90頁      │
│  │      │          │H023 First State China Growth I U$(A)   │          │            │          │
│  │      │          │H023 First State China Growth I U$(I)   │          │戶口號碼：  │          │
│  │      │          │H036 Horizon Japanese Equity A2 USD(A)  │          │H0000000    │          │
│  │      │          │H036 Horizon Japanese Equity A2 USD(I)  │          │            │          │
│  │      │          │H039 HSBC GIF Indian Eq AD USD(A)       │          │            │          │
│  │      │          │H039 HSBC GIF Indian Eq AD USD(I)       │          │            │          │
│  │      │          │H073 VP Intelligent Fd-China Conver(A)  │          │            │          │
│  │      │          │H073 VP Intelligent Fd-China Conver(I)  │          │            │          │
├─┼───┼─────┼────────────────────┼─────┼──────┼─────┤
│53│李佩華│2006/11/09│H015 Baring Eastern Europe USD(A)       │定期定額  │英傑華戶口  │本院卷(一)第│
│  │      │          │H015 Baring Eastern Europe USD(I)       │800美金/月│（御峰理財）│88頁      │
│  │      │          │H022 Fid Pacific A USD(A)               │          │            │          │
│  │      │          │H022 Fid Pacific A USD(I)               │          │戶口號碼：  │          │
│  │      │          │H023 First State China Growth I U$(A)   │          │H0000000    │          │
│  │      │          │H023 First State China Growth I U$(I)   │          │            │          │
│  │      │          │H039 HSBC GIF Indian Eq AD USD(A)       │          │            │          │
│  │      │          │H039 HSBC GIF Indian Eq AD USD(I)       │          │            │          │
│  │      │          │H062 Pioneer Top Euro Players A USD(A)  │          │            │          │
│  │      │          │H062 Pioneer Top Euro Players A USD(I)  │          │            │          │
│  │      │          │H073 VP Intelligent Fd-China Conver(A)  │          │            │          │
│  │      │          │H073 VP Intelligent Fd-China Conver(I)  │          │            │          │
│  │      ├─────┼────────────────────┼─────┼──────┼─────┤
│  │      │2006/11/15│H015 Baring Eastern Europe USD(A)       │單筆      │英傑華戶口  │本院卷(一)第│
│  │      │          │H023 First State China Growth I U$(A)   │15,000美金│（御峰理財）│89頁      │
│  │      │          │H062 Pioneer Top Euro Players A USD(A)  │          │            │          │
│  │      │          │H073 VP Intelligent Fd-China Conver(A)  │          │戶口號碼：  │          │
│  │      │          │                                        │          │H0000000    │          │
└─┴───┴─────┴────────────────────┴─────┴──────┴─────┘

司法院資訊處製作；財團法人民間司法改革基金會備份。
